最高法院刑事判決　　　　　　　　　　111年度台上字第364號
上　訴　人　呂家豪
上列上訴人因違反毒品危害防制條例案件，不服臺灣高等法院中
華民國110 年10月19日第二審判決（110年度上訴字第944號，起
訴案號：臺灣新竹地方檢察署109 年度偵字第3689、4424、5255
號），提起上訴，本院判決如下：
    主  文
上訴駁回。
    理  由
一、按刑事訴訟法第377 條規定，上訴於第三審法院，非以判決
    違背法令為理由，不得為之。是提起第三審上訴，應以原判
    決違背法令為理由，係屬法定要件。如果上訴理由書狀並未
    依據卷內訴訟資料，具體指摘原判決不適用何種法則或如何
    適用不當，或所指摘原判決違法情事，顯與法律規定得為第
    三審上訴理由之違法情形，不相適合時，均應認其上訴為違
    背法律上之程式，予以駁回。
二、本件原審審理結果，認定上訴人呂家豪有所載違反毒品危害
    防制條例之犯行明確，因而維持第一審論處其共同販賣第二
    級毒品罪刑（處有期徒刑）及諭知沒收追徵之判決，駁回其
    在第二審之上訴，已載敘其調查、取捨證據之結果及憑以認
    定犯罪事實之心證理由，有卷存資料可資覆按。
三、犯罪事實之認定、證據之取捨及證明力之判斷，俱屬事實審
    法院之職權，此項職權之行使，倘不違背客觀存在之經驗法
    則或論理法則，即不違法，觀諸刑事訴訟法第155條第1項規
    定甚明，自無許當事人任憑主觀妄指為違法，而資為合法之
    第三審上訴理由。原判決綜合上訴人之部分供述，證人即共
    犯陳泳溢（經判處罪刑確定）及購毒者周志強（下稱陳泳溢
    2 人）不利於上訴人之證詞，卷附相關臉書、LINE通訊軟體
    對話紀錄截圖、監視器錄影翻拍照片，酌以所列其餘證據資
    料及案內其他證據調查之結果而為論斷，詳敘憑為判斷上訴
    人與陳泳溢共同基於販賣第二級毒品甲基安非他命之營利犯
    意聯絡，由陳泳溢於民國108年8月29日以LINE及臉書通訊軟
    體先與周志強聯繫，議定周志強以新臺幣（下同）4 萬元購
    買甲基安非他命1 兩，再轉告上訴人上情，陳泳溢並於同日
    晚間騎乘機車至新竹火車站接載周志強，於晚間8 時許到達
    上訴人之公司兼住處，上訴人當場取得周志強上開購毒款後
    ，即驅車外出拿取毒品，並於翌日凌晨2、3時許，在陳泳溢
    住處將甲基安非他命1 包交予周志強等情，所為已該當共同
    販賣第二級毒品罪構成要件之理由綦詳，並說明陳泳溢2 人
    就本件毒品交易中關於上訴人收取價金、交付毒品經過證述
    情節悉相符合；周志強並無為求減刑或甘冒偽證罪責，而誣
    陷上訴人之動機與可能；陳泳溢就本案交易過程前後陳述一
    致，坦認有從事該當於販賣毒品罪構成要件之行為，而自白
    犯罪，無推卸罪責予上訴人或誣指之必要；上訴人如何與陳
    泳溢有本件犯意聯絡及行為分擔而成立共同正犯等旨，另就
    上訴人及其原審辯護人所辯案發日陳泳溢向其詢問可否合資
    購毒，且僅收到3 萬元，就外出找毒品，後來未找到，就在
    路旁睡著了，翌日凌晨2 時許向陳泳溢回報沒有毒品，不排
    除是陳泳溢外出購買毒品，再交付周志強；陳泳溢2 人互相
    認識，無法排除周志強於警詢後與陳泳溢串證，或主觀上幫
    陳泳溢脫罪之可能等語認不足採，均於理由內論述其判斷之
    理由甚詳。因而認定上訴人上開犯行。凡此，概屬原審採證
    認事職權之合法行使，核其論斷說明，衡諸經驗及論理等證
    據法則皆無違背，亦無上訴所指調查未盡或適用法則不當之
    情形。
四、上訴意旨猶以其係無償受陳泳溢委託找尋毒品，因尋覓未果
    ，而未交付，陳泳溢為求減刑與周志強共同對其誣指，兩人
    證言亦有矛盾瑕疵等前情，指摘原判決違法，無非係持已為
    原判決指駁之陳詞再事爭辯，或對於事實審法院取捨證據與
    判斷證明力之職權行使，持憑己見任意指為違法，且重為事
    實之爭執，難認已符合首揭法定之上訴要件，應認其上訴不
    合法律上之程式，予以駁回。
據上論結，應依刑事訴訟法第395條前段，判決如主文。
中    華    民    國   111    年    1     月    26    日
                  刑事第九庭審判長法  官  段  景  榕  
                                  法  官  楊  力  進  
                                  法  官  汪  梅  芬  
                                  法  官  宋  松  璟  
                                  法  官  鄧  振  球  
本件正本證明與原本無異
                                  書記官
中    華    民    國   111    年    2     月    10    日